【裁判字號】    92,訴緝,80
【裁判日期】    921113
【裁判案由】    偽造貨幣
【裁判全文】
臺灣臺南地方法院刑事判決                          九十二年度訴緝字第八號
    公  訴  人  臺灣臺南地方法院檢察署檢察官
    被      告  辛○○
右列被告因偽造貨幣案件，經檢察官提起公訴（九十年度偵字第一二二二四號、第一
四○二八號），本院判決如左：
    主  文
辛○○共同連續行使偽造之通用紙幣，累犯，處有期徒刑壹年柒月。偽造之通用紙幣
新台幣佰元紙鈔肆拾柒張均沒收。
    事  實
一、林正義（業經本院於民國九十一年五月八日判處有期徒刑一年七月）意圖供行使
    之用，於民國（下同）九十年十月十九日二十二時許，在台南市○市○○道附近
    ，明知葉志琳（業經本院於九十一年五月八日判處有期徒刑三年六月）所交付之
    五十張面額新台幣（下同）一百元紙幣係偽造紙幣，竟仍予以收受，迨收受後隨
    即與盧志偉、黃吉祥（業經本院分別於九十一年七月三十一日及同年五月八日各
    判處有期徒刑一年七月）、辛○○（曾犯肅清煙毒條例及竊盜案件，經本院於八
    十三年及八十四年間分別判處有期徒刑三年二月及六月確定，並於八十九年八月
    十二日執行完畢）基於共同行使偽造紙幣之概括犯意，自同年月二十一日中午十
    二時許起，由林正義駕駛車牌號碼Ｃ三—五三一二號自小客車，搭載辛○○、黃
    吉祥、盧志偉三人，由台南市○○○○○路出發，沿省道經台南縣仁德鄉，至高
    雄縣太爺、湖內、路竹，再折回台南市區，沿途由辛○○、黃吉祥二人負責持百
    元偽鈔，連續向檳榔攤購買香菸或冷飲，使看顧檳榔攤之庚○○、壬○○、癸○○、子○○、乙○○、甲○○、丁○○○、戊○○、丑○○、己○○等人陷於錯
    誤而交付香菸、冷飲並找其差價之硬幣，盧志偉則在車內負責查看有無警方接近
    ，迄同日下午二時許，在台南市○○路○段八二０號之三「糖果檳榔攤」，由黃
    吉祥持百元偽鈔向王福川購買七星牌香菸後，為警當場查獲，並扣得百元偽鈔十
    二張、五十元硬幣十八枚、十元硬幣十五枚、峰牌香菸一包、七星牌香菸十六包
    。
二、案經台南市警察局第六分局報請台灣台南地方法院檢察署檢察官偵查起訴。
    理  由
一、訊據被告辛○○對於右揭事實供承不諱，核與共犯林正義、盧志偉、黃吉祥警詢
    供述情節相符，此外，復有證人即上揭檳榔攤業者庚○○、壬○○、癸○○、子
    ○○、乙○○、甲○○、丁○○○、戊○○、丑○○、己○○警詢筆錄中之證述
    及扣案之百元偽鈔十二張、五十元硬幣十八枚、十元硬幣十五枚、峰牌香菸一包
    、七星牌香菸十六包與贓物認領保管單十紙在卷可資佐證，被告自白核與事實相
    符，自可採信。本件事證明確，被告犯行足以認定。
二、核被告辛○○所為，係犯刑法第一百九十六條第一項之行使偽造通用紙幣罪。被
    告與林正義、黃吉祥、盧志偉間，有犯意聯絡及行為分擔，均應論以共同正犯。
    被告行使偽造紙幣之行為，當然含有詐欺之內容，不再論以詐欺罪。另被告多次
    行使偽造通用紙幣，時間緊接，且犯罪構成要件相同，顯係基於概括犯意反覆為
    之，為連續犯，應依刑法第五十六條論以一罪並加重其刑。又被告前於八十三年
    及八十四年間，分別因犯肅清煙毒條例及竊盜罪，經本院判處有期徒刑三年二月
    及六月確定，於八十九年八月十二日執行完畢，有台灣高等法院被告全國前案紀
    錄表在卷可按，其於五年之內再犯本件有期徒刑以上之罪，為累犯，應依法遞予
    加重其刑。被告共持有偽造百元紙幣五十張，至查獲時扣得十二張，故已使用之
    張數為三十八張，共換得硬幣及香菸之價額僅幾千元，上開使用偽造之通用紙幣
    所得非鉅，對於社會經濟之危害尚輕，其僅貪圖一時之利益致罹此重典，本院衡
    量犯罪情狀，認為倘科以法定最低度之刑有期徒刑三年，猶嫌過重，爰依刑法第
    五十九條規定酌減其刑，並依法先加後減之。爰審酌被告年輕力壯，本應奮發向
    上，竟貪圖私利，意圖不勞而獲，其行使偽鈔之所為，對紙幣流通之正確安全及
    社會經濟金融秩序造成相當危害，惟考量其行使之偽造通用紙幣數量尚非龐大，
    及犯後坦承犯行，已有悔意等一切情狀，量處如主文所示之刑，以示懲儆。扣案
    之偽造通用百元紙幣十二張，不問屬於犯人與否，應依刑法第二百條宣告沒收；
    至於其餘未扣案之三十八張百元紙幣，其中三張已撕毀，業據證人子○○、丁○○○、丑○○於警詢時供明，而其餘三十五張無從證明確已滅失，自應併依刑法
    第二百條之規定宣告沒收。至於五十元硬幣十八枚、十元硬幣十五枚、峰牌香菸
    一包、七星牌香菸十六包，固為被告等人因本件犯罪所得之物，業據被告供承在
    卷，然上開物品原係被害人庚○○等人之物品，且案發後，上述物品亦經被害人
    分別領回，有前開贓物認領保管單十紙在卷可稽，故上開硬幣及香菸不另為宣告
    沒收    ，併此敘明。
據上論斷，應依刑事訴訟法第二百九十九條第一項前段，刑法第二十八條、第五十六
條、第一百九十六條第一項、第四十七條、第五十九條、第二百條，罰金罰鍰提高標
準條例第一條前段，判決如主文。
本案經檢察官丙○○到庭執行職務。
中      華      民      國    九十二    年      十一    月      十三    日
                                臺灣臺南地方法院刑事第六庭
                                  審判長法  官
                                        法  官
                                        法  官
右正本證明與原本無異。
如不服本判決，應於判決送達後十日內向本院提出上訴狀( 應附繕本 )。
                                        書記官
中      華      民      國    九十二    年      十一    月      十三    日
附錄本案論罪科刑法條：
刑法第一百九十六條
行使偽造、變造之通用貨幣、紙幣、銀行券，或意圖供行使之用而收集或交付於人者
，處三年以上十年以下有期徒刑，得併科五千元以下罰金。
收受後方知為偽造、變造之通用貨幣、紙幣、銀行券而仍行使，或意圖供行使之用而
交付於人者，處五百元以下罰金。
第一項之未遂犯罰之。


司法院資訊處製作；財團法人民間司法改革基金會備份。
